【裁判字號】    97,抗,73
【裁判日期】    970326
【裁判案由】    拍賣抵押物
【裁判全文】
臺灣板橋地方法院民事裁定                97年度抗字第73號
抗  告  人  甲○○
上列抗告人因與相對人國泰世華商業銀行股份有限公司間聲請拍
賣抵押物裁定事件，對於中華民國97年2月27日本院97年度拍字
第128號所為裁定提起抗告，本院裁定如下：
    主    文
抗告駁回。
抗告程序費用由抗告人負擔。
    理    由
一、按「抵押權人，於債權已屆清償期而未清償者，得聲請法院
    拍賣抵押物，就其賣得價金而受清償。」，民法第873 條第
    1 項定有明文。是以，抵押權經設定登記後，債權人因債務
    屆期未受清償，遂聲請裁定拍賣抵押物，惟債務人則對抵押
    權設定契約之成立，尚有爭執。遇此情形，聲請拍賣抵押物
    ，原屬非訟事件，准許與否之裁定，既無確定實體上法律關
    係存否之性質，要於債權及抵押權之存否，並無既判力，故
    祇須其抵押權已經依法登記，且債權已屆清償期而未受清償
    ，法院即應為准許拍賣之裁定，而對於此項法律關係有爭執
    之人，為求保護其權利，不妨提起訴訟，以求解決，不得僅
    依抗告程式聲明其爭執，並據為廢棄拍賣裁定之理由。（最
    高法院51年10月8 日民刑庭總會決議參照）。
二、本件相對人主張對抗告人於民國95年1 月23日以原裁定附表
    所示之不動產為其對相對人所負債務之擔保，設定本金最高
    限額新臺幣（下同）63萬元之抵押權，且經依法登記，該債
    權又已屆清償期而未受清償，並提出他項權利證明書、不動
    產登記謄本、抵押權設定契約書、其他約定事項、貸款契約
    書等影本為證據，聲請裁定准予拍賣抵押物等語，原法院據
    以准許相對人拍賣抵押物之聲請，即無不當。本件抗告意旨
    略以：抗告人於96年9 月至今半年以來均有續繳貸款，並提
    供存款簿影本佐證，在3 月14日已無延期繳款，當初貸款業
    務員並未確實告知延繳貸款一日即可拍賣抵押品房屋，國泰
    世華銀行法務人員及業務人員的告知義務並不一致，業務人
    員只要有抵押品，延繳補齊就好，可是法務人員逾期繳款就
    送法拍，只要延繳事實成立，抗告人有受騙的事實，目前都
    有在繳款正常，所以上述金額433,678 元不符，因聲明請求
    廢棄原裁定並駁回相對人於第一審之聲請等語。依首開說明
    ，其所舉抗告理由縱使屬實，亦均屬於實體上之爭執，非屬
    於非訟程序中所得審究之事項，抗告人應就該實體上之爭執
    事項，另依訴訟程序解決，茲抗告人提起抗告，請求廢棄原
    裁定，並無理由，應予駁回。
三、結論：本件抗告為無理由，依非訟事件法第44條第1 項、第
    46條、第21條第2 項，民事訴訟法第495 條之1 第1 項、第
    449 條第1 項、第78條，裁定如主文。
中    華    民    國    97    年    3     月    26    日
            民事第一庭  審判長法  官  李世貴
                              法  官  黃信樺
                              法  官  許瑞東
上為正本係照原本作成。
本裁定不得再抗告。
中    華    民    國    97    年    3     月    26    日
                              書記官  賴玉芬


司法院資訊處製作；財團法人民間司法改革基金會備份。
